臺灣彰化地方法院刑事判決              100年度訴字第929號
公  訴  人  臺灣彰化地方法院檢察署檢察官
被      告  陳建屹
上列被告因違反毒品危害防制條例案件，經檢察官提起公訴（10
0 年度毒偵字第1001號），被告於準備程序進行中就被訴事實為
有罪之陳述，經合議庭裁定改行簡式審判程序，本院判決如下：
    主    文
陳建屹施用第一級毒品，處有期徒刑捌月；又施用第二級毒品，
處有期徒刑肆月。應執行有期徒刑拾月。
    犯罪事實
一、陳建屹前於民國88年間因施用毒品案件，經臺灣板橋地方法
    院裁定送觀察、勒戒後，認無繼續施用之傾向，由臺灣板橋
    地方法院檢察署檢察官於88年7 月30日以88年度偵字第1725
    1 號為不起訴處分；又於上開觀察、勒戒執行完畢釋放後5
    年內之88年間因施用毒品案件，經臺灣板橋地方法院裁定送
    觀察、勒戒後，認無繼續施用之傾向，由臺灣板橋地方法院
    檢察署檢察官於88年10月30日以88年度偵字第1254號為不起
    訴處分；復於92年間因施用毒品案件，經臺灣板橋地方法院
    裁定令入戒治處所施以強制戒治，於93年1 月9 日因法律修
    正而無庸繼續執行，所涉刑案部分則經臺灣板橋地方法院以
    93 年 度訴緝字第67號判決判處有期徒刑10月確定；再於93
    年間因竊盜案件，經臺灣板橋地方法院以93年度簡字第2864
    號判決判處有期徒刑3 月確定，嗣上開2 案經臺灣板橋地方
    法院以93年度聲字第2170號裁定應執行有期徒刑11月確定，
    經送監執行，於94年2 月19日縮短刑期執行完畢（不構成累
    犯）。詎仍不知悔改，復分別基於施用第一級毒品海洛因、
    第二級毒品甲基安非他命之犯意，為以下犯行：
  (一)於99年12月9 日為警採尿往前回溯72小時內之某時（不含警
    力拘束時間），在其位於新北市○○區○○路2 段523 巷14
    號4 樓之住處，以將海洛因摻水置於針筒內注射之方式，施
    用第一級毒品海洛因1 次。
  (二)於99年12月9 日為警採尿往前回溯96小時內之某時（不含警
    力拘束時間），在其位於新北市○○區○○路2 段523 巷14
    號4 樓之住處，以將甲基安非他命置於鋁箔紙上點火燃燒吸
    食煙霧之方式，施用第二級毒品甲基安非他命1 次。嗣於99
    年12月9 日上午11時30分許，因另違反毒品危害防制條例案
    件通緝為警緝獲時，雖否認本件施用毒品犯行，然經徵得其
    同意採驗尿液檢驗，結果呈安非他命、甲基安非他命、可待
    因及嗎啡陽性反應，始悉上情。
二、案經新北市政府警察局淡水分局報告臺灣士林地方法院檢察
    署檢察官呈請臺灣高等法院檢察署檢察長令轉臺灣彰化地方
    法院檢察署檢察官偵查起訴。
    理    由
一、本件被告陳建屹所涉為死刑、無期徒刑、最輕本刑為3 年以
    上有期徒刑或高等法院管轄第一審案件以外之罪，並於本院
    行準備程序時就被訴事實為有罪之陳述，本院合議庭依刑事
    訴訟法第273 條之1 第1 項規定，裁定改由受命法官獨任行
    簡式審判程序，先予敘明。
二、上揭犯罪事實，業據被告於警詢及本院審理時坦承不諱，且
    其為警採集之尿液送驗結果，呈安非他命、甲基安非他命、
    可待因及嗎啡陽性反應，此有台灣檢驗科技股份有限公司10
    0 年1 月10日報告編號UL/2011/00000000號濫用藥物檢驗報
    告（臺灣彰化地方法院檢察署100 年度毒偵字第1001號卷第
    18頁）、臺北縣政府警察局淡水分局查獲毒品案件被移送者
    姓名、代碼對照表（臺灣士林地方法院檢察署100 年度毒偵
    字第361 號卷偵卷第7 頁）各1 紙在卷可憑，足認被告自白
    與事實相符，本件事證明確，被告犯行堪予認定。
三、按毒品危害防制條例就施用毒品者，僅限於「初犯」及「5
    年後再犯」二種情形，始應先經觀察、勒戒或強制戒治程序
    。倘被告於5 年內已再犯，經依法追訴處罰，縱其第3 次（
    或第3 次以上）再度施用毒品之時間，在初犯經觀察、勒戒
    或強制戒治執行完畢釋放5 年以後，已不合於「5 年後再犯
    」之規定，且因已於「5 年內再犯」，顯見其再犯率甚高，
    原實施觀察、勒戒或強制戒治，已無法收其實效，即應依毒
    品危害防制條例第10條處罰（參照最高法院95年度第7 次刑
    事庭會議決議、97年度第5 次刑事庭會議決議意旨）。經查
    ，被告前於88年間因施用毒品案件，經臺灣板橋地方法院裁
    定送觀察、勒戒後，認無繼續施用之傾向，由臺灣板橋地方
    法院檢察署檢察官於88年7 月30日以88年度偵字第17251 號
    為不起訴處分；又於上開觀察、勒戒執行完畢釋放後5 年內
    之88年間因施用毒品案件，經臺灣板橋地方法院裁定送觀察
    、勒戒後，認無繼續施用之傾向，由臺灣板橋地方法院檢察
    署檢察官於88年10月30日以88年度偵字第1254號為不起訴處
    分；復於92年間因施用毒品案件，經臺灣板橋地方法院裁定
    令入戒治處所施以強制戒治，於93年1 月9 日因法律修正而
    無庸繼續執行，所涉刑案部分則經臺灣板橋地方法院以93年
    度訴緝字第67號判決判處有期徒刑10月確定，復為本件施用
    毒品犯行經警查獲，揆諸前開說明，自與前揭條例第20條第
    3 項之規定僅得適用於「5 年後再犯」之情形不符，公訴人
    就被告本案施用毒品之犯行提起公訴，核無違誤，自應由本
    院依法判決。
四、核被告所為，係犯毒品危害防制條例第10條第1 項之施用第
    一級毒品罪及同條第2 項之施用第二級毒品罪。被告為施用
    毒品而持有第一、二級毒品，其持有之低度行為均應為施用
    之高度行為所吸收，均不另論罪。被告所犯上開2 罪，犯意
    各別，行為不同，應分論併罰。爰審酌被告曾有多次施用毒
    品之不良素行，經觀察、勒戒及強制戒治後，仍不知悔改警
    惕，猶繼續施用毒品，屢被緝獲，足見其雖經觀察、勒戒及
    強制戒治之治療程序，始終未徹底戒絕施用毒品遠離毒害，
    顯然無視於毒品對於自身健康之戕害及國家對於杜絕毒品犯
    罪之禁令，本應予以嚴懲，惟斟酌被告施用毒品僅戕害己身
    ，且犯後坦承犯行，態度尚可等一切情狀，量處如主文所示
    之刑，以示懲儆。
據上論斷，應依刑事訴訟法第299 條第1 項前段，毒品危害防制
條例第10條第1 項、第2 項，刑法第11條前段、第51條第5 款，
判決如主文。
本案經檢察官戴連宏到庭執行職務。
中    華    民    國    100   年    8     月    31    日
                  刑事第二庭      法  官  江彥儀
以上正本證明與原本無異。
如不服本判決應於收受判決後10日內向本院提出上訴書狀，並應
敘述具體理由；其未敘述上訴理由者，應於上訴期間屆滿後20日
內向本院補提理由書（均須按他造當事人之人數附繕本）「切勿
逕送上級法院」。
中    華    民    國    100   年    8     月    31    日
                                  書記官  黃明慧
附錄本案論罪科刑法條:
毒品危害防制條例第10條
施用第一級毒品者，處 6 月以上 5 年以下有期徒刑。
施用第二級毒品者，處 3 年以下有期徒刑。